臺灣基隆地方法院基隆簡易庭民事判決
111年度基簡字第785號
原      告  滙誠第二資產管理股份有限公司

法定代理人  莊仲沼  


訴訟代理人  陳鴻瑩  
被      告  李聰明  

上列當事人間請求清償債務事件，本院於民國111年10月18日言
詞辯論終結，判決如下：
    主  文
被告應給付原告新臺幣(下同)8萬1,862元，及自100年12月4日起
至清償日止，按年息15%計算之利息。
訴訟費用1,220元由被告負擔。
本判決得假執行。但被告如以8萬1,862元為原告供擔保，得免為
假執行。
　　事實及理由
一、原告起訴主張:被告前向慶豐商業銀行股份有限公司（下稱
    慶豐銀行）申辦信用卡，雙方約定被告持信用卡至特約商店
    簽帳消費，應於每月繳款截止日前清償，或選擇繳納最低應
    繳帳款並按年息19.71%計付循環信用利息。又銀行法第47條
    之已修正，利率不得超過15%。惟被告迄至97年6月止尚積欠
    本金8萬1,862元及約定之利息未清償，慶豐銀行已將上開債
    權讓與原告，基此，依消費借貸及債權讓與之法律關係，請
    求法院判決如主文第1項所示。
二、被告答辯:欠錢還錢理所當然，伊也努力在還，是因現在景
    氣不好，才沒有還等語。
三、原告主張之上開事實，業據提出與其主張相符之慶豐銀行信
    用卡申請書、信用卡約定條款、消費明細表、債權讓與證明
    書、台灣新生報節本等資料為證，且為被告所不爭執，堪信
    實在。至被告雖另抗辯因景氣不好才沒有還等情，惟無力清
    償債務，乃係執行問題，不得據為不負履行義務之抗辯（最
    高法院19年上字第1733號判決意旨參照）。 按消費借貸之
    借用人應於約定期限內，返還與借用物種類、品質、數量相
    同之物。民法第478條前段定有明文；次按遲延之債務，以
    支付金錢為標的者，債權人得請求依法定利率計算之遲延利
    息。但約定利率較高者，仍從其約定利率；自104年9月1日
    起，銀行辦理現金卡之利率或信用卡業務機構辦理信用卡之
    循環信用利率不得超過年利率15%；當事人得約定債務人於
    債務不履行時，應支付違約金。民法第233條第1項、銀行法
    第47條之1第2項、民法第250條第1項亦有明定。從而，原告
    本於消費借貸及債權讓與之法律關係，求為判命被告給付如
    主文第1項所示，為有理由，應予准許。
四、本件第一審裁判費為1,220元，此外核無其他費用之支出。
    爰依職權確定本件訴訟費用額為1,220元，應由敗訴之被告
    負擔。
五、本件係因訴訟標的金額未逾50萬元，適用簡易程序所為被告
    敗訴之判決，依民事訴訟法第389條第1項第3款，應依職權
    宣告假執行，併酌情宣告被告預供相當之擔保金額後，得免
    為假執行。
六、據上論結，本件原告之訴為有理由，依民事訴訟法第436條
    第2項、第385條第1項前段、第78條、第87條第1項、第389
    條第1項第3款、第392條第2項，判決如主文。
中　　華　　民　　國　　111 　年　　10 　　月　　25　日
                  基隆簡易庭法　官　林淑鳳
以上正本係照原本作成。
對於本件判決如有不服，應於收受送達後20日內向本院提出上訴
書狀，上訴於本院合議庭，並按他造當事人之人數附具繕本。如
委任律師提起上訴者，應一併繳納上訴審裁判費。　　　　　　
中　　華　　民　　國　　111 　年　　10　　月　　25　　日
                            書記官　張景欣